臺灣臺中地方法院小額民事判決
110年度中消小字第16號
原      告  葉純碧  

被      告  富旺國際開發股份有限公司

法定代理人  林正雄  
訴訟代理人  童元錕  
上列當事人間消費糾紛事件，本院於民國110年10月21日言詞辯
論終結，判決如下：
    主      文
原告之訴駁回。
訴訟費用新臺幣1,000元由原告負擔。
    事實及理由
一、原告主張：
　　原告於民國108年2月18日買受被告於台中市○○區○○○段 000○
    000 ○地號所興建之「心海苑」（下稱系爭建案）編號「4J
    戶」房地預售屋乙戶（下稱系爭房屋），並簽訂房屋土地預
    定買賣契約書在案，嗣後於108年2月24日完成正式書面買賣
    契約簽訂，系爭房屋交屋時，原告已繳納之交屋繳款結算明
    細表中，含外瓦斯管路（接戶：裝置）費新臺幣（下同）2
    萬元，然依據內政部103年8月5日內授中辦地字第103665163
    8號函令之意旨，被告不得額外向原告收取外瓦斯管路費用
    ，被告向原告額外收取該筆費用，自應返還予原告，且倘若
    被告當初認為原告應該支付該筆費用，應載明在正式之買賣
    契約中，爰依法提起本訴訟，並聲明：㈠被告應給付原告2萬
    元，及自起訴狀送達翌日起至清償日止，按年息百分之5計
    算之利息。㈡訴訟費用由被告負擔。
二、被告則以：
　  原告於108年02月18日買受被告於台中市○○區○○○段 000○000
     ○地號所興建系爭建案之系爭房屋，並簽訂預約訂單在案，
    嗣後於108年2月24日完成正式書面買賣契約簽訂。被告就系
    爭建案房地建築設計業已規劃內、外瓦斯管線負擔原則，有
    關外瓦斯管線費用負擔依據預約訂單第6點所載「增值稅、
    過戶前之地價稅由賣方負擔，買方負擔契稅、代書費、外水
    、外電、外瓦斯及其他因產權過戶給買方應付之雜項稅費」
    ，應係由原告(即買方)負擔，此為系爭建案設計規劃原則，
    且全社區每戶一體適用，被告在進行本件買賣交易時亦已詳
    實告知原告，並經原告於預約訂單上簽名確認，故雙方正式
    買賣契約第17條第3項始約定，天然瓦斯「內」管線之費用
    由乙方(即賣方)負擔，可見本件買賣交易業就內、外瓦斯管
    線之負擔均為約定，尚無原告所述「未議定即由賣方負擔」
    之情事，故原告請求退還天然氣外管線費2萬元，顯無理由
    等語，資為抗辯。並聲明：原告之訴駁回。
三、得心證之理由：
  ㈠原告主張其於108年2月18日買受被告於台中市○○區○○○段000○
    000 ○地號所興建之系爭建案之系爭房屋乙戶，並簽訂預約
    訂單，嗣後於108年2月24日完成正式之房屋土地預定買賣契
    約書簽訂，於系爭房屋交屋時，原告已繳納外瓦斯管路費2
    萬元之事實，有系爭房屋預約訂單、交屋繳款結算明細表、
    預定買賣合約書等件影本在卷可稽（見本院卷第27-31、69-
    114、117頁），且為被告所不爭執（見本院卷第115頁），
    自堪信為真正。惟原告主張依據內政部103年8月5日內授中
    辦地字第1036651638號函令之意旨，被告不得額外向原告收
    取外瓦斯管路費用乙節，則為被告所否認，並以前開情詞置
    辯。是本件應審究者為，被告向原告收取外瓦斯管路費2萬
    元，有無理由？
　㈡經查，內政部103年8月5日內授中辦地字第1036651638號函令
    係針對預售屋買賣定型化契約應記載及不得記載事項壹第十
    三點（驗收）規定有關「接通自來水、電力」及「達成天然
    瓦斯配管可接通狀態」之管線費用，為補充規定，其中第二
    點係規定：「二、有天然瓦斯地區之預售屋買賣，除契約另
    有約定，並於相關銷售文件上特別標示不予配設天然瓦斯配
    管外，賣方均應於房地出售範圍內，達成瓦斯配管（內線管
    設施）之可接通狀態，不得向買方另收內線瓦斯管理費」（
    見本院卷第25頁），觀其規定，乃係規範預售屋買賣之賣方
    不得向買方另收「內」線瓦斯管理費，而未規範賣方不得向
    買方收取「外」線瓦斯管理費，是以，依該函令之意旨，僅
    規範被告不得向原告收取「內」瓦斯管線費用，並未規範被
    告不得向原告收取「外」瓦斯管線費用，是以被告得仍向原
    告收取「外」瓦斯管線費用自明。原告以前開內政部函示為
    據，欲向被告請求外瓦斯管路費2萬元之返還，難認有理。
　㈢又依照預約訂單第6點（見本院卷第27頁）所載：「增值稅、
    過戶前之地價稅由賣方負擔，買方負擔契稅、代書費、外水
    、外電、『外瓦斯』及其他因產權過戶給買方應付之雜項稅費
    」。足見外瓦斯管線之費用應由買方即原告負擔，此亦經原
    告簽名確認在單據上（見本院卷第117頁），原告並未爭執
    （見本院卷第125頁），是原告應負擔外瓦斯管線費用甚明
    。雖該預約訂單第8點載明：「正式簽定契約時，本預約單
    收回作廢」等語，然兩造於108年2月24日就系爭房屋簽定正
    式之房屋土地預定買賣契約書後，依該買賣契約書第17條第
    3項所載：「本戶之自來水、電力、電信之外管線及天然瓦
    斯『內』管線之工程設施費（含接通費）由乙方（即被告）負
    擔」等語（見本院卷第81頁），可知兩造僅約定系爭房屋之
    「內」瓦斯管線由被告負擔，而進一步由該約定之反面解釋
    推知，瓦斯「外」管線費用則應由原告負擔，此一約定及解
    釋，亦無違反兩造前開預約訂單之約定。原告主張預約訂單
    應已作廢，正式買賣契約又無明確約定等語，並不影響本院
    上揭所為之認定。
　㈣此外，原告另稱：於兩造簽立前開預約訂單後，被告即將該
    預約定單收走，原告並無留存備份等語，亦不影響本院前開
    認定之效力，蓋依據該預約訂單第8條約定，於正式簽定契
    約時，該預約訂單本由被告收回作廢，無須留存備份予原告
    ，今因雙方滋生紛爭，被告自留存之資料檔案中提出該等預
    約訂單作為憑據，於法並無不合。
四、從而，原告依買賣契約約定，請求被告返還2萬元，及自起
    訴狀繕本送達翌日起至清償日止，按年息5%計算之利息，為
    無理由，應予駁回。
五、本件事證已臻明確，兩造其餘攻擊防禦方法及所舉證據，經
    審酌結果，與本件判決結論均無影響，爰不一一論述，附此
    敘明。
六、依民事訴訟法第436條之19第1項、第78條規定，本件訴訟費
    用額確定為1,000元（即原告繳納之第一審裁判費1,000元）
    ，應由原告負擔。
中　　華　　民　　國　　110 　年　　11　　月　　23　　日
                    臺灣臺中地方法院臺中簡易庭
                                  法  官  林秉暉
以上為正本，係照原本作成。
如不服本判決，應於送達後20日內，以判決違背法令為理由，向
本院提出上訴狀並表明上訴理由（上訴理由應表明一、原判決所
違背之法令及其具體內容；二、依訴訟資料可認為原判決有違背
法令之具體事實），如於本判決宣示後送達前提起上訴者，應於
判決送達後20日內補提上訴理由書（須附繕本）。
中　　華　　民　　國　　110 　年　　11　　月　　23　　日
                                 書記官   王志伃